【裁判字號】    95,訴,1572
【裁判日期】    950630
【裁判案由】    毒品危害防制條例
【裁判全文】
臺灣臺中地方法院刑事判決            95年度訴字第1572號
公  訴  人  臺灣臺中地方法院檢察署檢察官
被      告  甲○○
上列被告因毒品危害防制條例案件，經檢察官提起訴公訴（九十
五年度毒偵字第一○七四號、第一五三三號），被告於本院行準
備程序時就被訴事實為有罪之陳述，經受命法官聽取當事人意見
後，由本院合議庭裁定以簡式審判程序審理，判決如下：
    主  文
甲○○施用第一級毒品，處有期徒刑柒月；又連續施用第二級毒
品，處有期徒刑伍月，扣案之第二級毒品安非他命壹包（含袋重
零點肆肆公克）沒收銷燬之；另安非他命吸食器貳組均沒收。應
執行有期徒刑年拾月，扣案之第二級毒品安非他命壹包（含袋重
零點肆肆公克）沒收銷燬之；另安非他命吸食器貳組均沒收。
    犯罪事實
一、甲○○前因施用毒品案件，經送觀察、勒戒後，認無繼續施
    用毒品傾向，於九十三年六月二十四日執行觀察勒戒完畢釋
    放，並由臺灣臺中地方法院檢察署檢察官以九十三年度毒偵
    緝字第一二○號、九十三年度毒偵第二○六○號不起訴處分
    確定。詎仍不知悔改，又基於施用第二級毒品安非他命之概
    括犯意，自九十五年年初（起訴書誤繕為九十四年七月間）
    某日起，迄九十五年二月十一日中午（起訴書誤繕為九十五
    年一月十四日）止，在臺中縣外埔鄉興中二巷五號住處等地
    ，以將安非他命置於玻璃管內燒烤之方式，約一天一次，連
    續施用第二級毒品安非他命多次；另於九十五年二月八日中
    午，於上址以將海洛因摻入香煙吸食之方式，施用第一級毒
    品海洛因一次。為警先於九十五年一月十四日十七時四十分
    許，在彰化縣芳苑鄉○○段二二二號查獲；另於同年二月十
    二日十九時十分許，在臺中縣大安鄉○○○路二○二號查獲
    ，並在臺中市○○路○段十二之十五巷二十號九樓扣得其所
    有之安非他命一包（含袋重零點肆肆公克）、安非他命吸食
    器二組。
二、案經彰化縣警察局二林分局報告、海岸巡防署中部地區巡防
    局報請臺灣嘉義地方法院檢察署呈請臺灣高等法院檢察署令
    轉臺灣臺中地方法院檢察署檢察官偵查起訴。
    理    由
一、訊據被告甲○○對於前揭犯罪事實坦承不諱，而被告於九十
    五年一月十四查獲當日經警採集尿液送鑑結果，確呈安非他
    命陽性反應，於九十五年二月十二日查獲當日經警採集尿液
    送鑑結果，確呈嗎啡及安非他命陽性反應，分別有九十五年
    一月二十六日、九十五年四月一日詮昕科技股份有限公司濫
    用藥物尿液檢驗報告書各一紙附卷可參，復有扣案之安非他
    命一包（含袋重零點肆肆公克）、安非他命吸食器二組可稽
    。查被告前因施用毒品案件，經觀察、勒戒後，認無繼續施
    用毒品之傾向，並由臺灣臺中地方法院檢察署檢察官於九十
    三年六月二十三日以九十三年度毒偵緝字第一二○號、九十
    三年度毒偵第二○六○號不起訴處分確定等情，有臺灣高等
    法院被告前案紀錄表、刑案資料查註紀錄表在卷足憑。其於
    觀察勒戒執行完畢後五年內再犯本件施用毒品罪，依毒品危
    害防制條例第二十三條第二項之規定，即應依法追訴。綜上
    所陳，本案事證已臻明確，被告犯行洵堪認定。
二、核被告所為，係犯毒品危害防制條例第十條第一項之施用第
    一級毒品、及同條第二項之施用第二級毒品罪。被告分別持
    有第一級毒品海洛因、第二級毒品安非他命進而施用之，其
    持有之低度行為應為施用之高度行為所吸收，均不另論罪。
    被告連續多次施用第二級毒品之犯行，時間緊接，觸犯構成
    要件相同之罪名，顯係基於概括犯意而反覆為之，為連續犯
    ，應依刑法第五十六條規定，論以一罪，並加重其刑。被告
    所犯連續施用第一級毒品、施用第二級毒品罪二罪之間，犯
    意各別，行為互殊，應予分論併罰。爰審酌被告前因施用毒
    品案件，經送觀察、勒戒，仍一再施用毒品，惟其於本院審
    理中坦承犯行，尚有悔意之犯後態度，且施用毒品者均有相
    當程度之生理成癮性及心理依賴性，其犯罪心態與一般刑事
    犯罪之本質並不相同，容應以病人之角度為考量，並側重適
    當之醫學治療及心理矯治為宜，量刑不宜過重等一切情狀，
    各量處如主文所示之刑，並定其應執行刑。扣案第二級毒品
    安非他命一包（含袋重零點肆肆公克），應依毒品危害防制
    條例第十八條第一項前段沒收銷燬之；扣案之安非他命吸食
    器貳組，為供施用安非他命所用之物，且為被告所有，業經
    被告供明在卷可按，爰依刑法第三十八條第一項第二款併予
    宣告沒收。至於同時扣案之電子磅秤一台、研磨機一台、分
    裝袋一包、杓子六支、手機一支，均非屬專供施用毒品之器
    具，且被告於本院準備程序及審理時亦否認為其所有，參酌
    查扣之地點亦非被告甲○○之住處等情，尚無積極證據證明
    為其所有，爰不為沒收之諭知，併此敘明。
據上論斷，應依刑事訴訟法第二百七十三條之一第一項、第二百
九十九條第一項前段，毒品危害防制條例第十條第一項、第二項
、第十八條第一項前段，刑法第十一條、第五十六條、第五十一
條第五款、第三十八條第一項第二款，判決如主文。
本案經檢察官乙○○到庭執行職務。
中    華    民    國    95    年    6    月     30    日
                  刑事第十五庭  法  官  陳宗賢
上正本證明與原本無異。
如不服本判決，應於收受本判決後十日內向本院提出上訴書狀，
其未敘述上訴理由者，並得於提起上訴後十日內向本院補提理由
書狀（均須按他造當事人之人數附繕本）「切勿逕送上級法院」
。
                                書記官  劉家瑜
中    華    民    國    95    年    6    月     30    日
附錄法條：
毒品危害防制條例第十條第一項
施用第一級毒品者，處六月以上五年以下有期徒刑。
第二項：
施用第二級毒品者，處三年以下有期徒刑。
中    華    民    國    95    年    6    月     30    日


司法院資訊處製作；財團法人民間司法改革基金會備份。
